臺灣士林地方法院刑事裁定
111年度撤緩字第173號
聲  請  人  臺灣士林地方檢察署檢察官
受  刑  人  邱國和



上列聲請人因受刑人犯妨害自由案件（110年度審簡字第1671號
），聲請撤銷緩刑之宣告（111年度執聲字第840號），本院裁定
如下：
    主  文
邱國和之緩刑宣告撤銷。
    理  由
一、聲請意旨略以：受刑人邱國和因犯妨害自由案件，經臺灣臺
    北地方法院於民國110年11月4日以110年度審簡字第1671號
    判決判處拘役20日，緩刑2年，緩刑期間付保護管束，並應
    於判決確定之日起6個月內，接受法治教育2場次，於110年1
    2月14日確定在案。查受刑人未依判決所載於判決確定後6個
    月內，接受法治教育2場次，足認原宣告之緩刑難收其預期
    效果。核該受刑人所為，已合於刑法第75條之1第1項第4 款
    所定撤銷緩刑宣告之原因，爰依刑事訴訟法第476條規定聲
    請撤銷等語。
二、按緩刑之宣告，而有違反刑法第74條第2項第1款至第8款所
    定負擔情節重大者，足認原宣告之緩刑難收其預期效果，而
    有執行刑罰之必要者，得撤銷其宣告，刑法第75條之1第1項
    第4款亦有明文規定。且依該條款之立法理由：修正條文第7
    4條第2項增列法院於緩刑期間內，得命犯罪行為人於緩刑期
    內應遵守之事項（例如向被害人支付相當數額、向公庫支付
    一定之金額、接受精神、心理輔導、提供義務勞務或其他為
    預防再犯之事項），明定違反該條所定事項情節重大者，得
    撤銷其緩刑宣告，以期週延。至於所謂「情節重大」，係指
    ：受判決人顯有履行負擔之可能，而隱匿或處分其財產、故
    意不履行、無正當事由拒絕履行或顯有逃匿之虞等情事而言
    ；本條採用裁量撤銷主義，賦與法院撤銷與否之權限，特於
    第1項規定實質要件為「足認原宣告之緩刑難收其預期效果
    ，而有執行刑罰之必要」，供作審認之標準。準此，受刑人
    縱有違反緩刑期內應遵守之事項，仍需違反「情節重大」，
    且足認原宣告之緩刑難收其預期效果，而有執行刑罰之必要
    者，始得撤銷其緩刑宣告。
三、經查：
  ㈠按緩刑之宣告應撤銷，由受刑人所在地或其最後住所地之地
    方法院檢察官聲請該法院裁定之，刑事訴訟法第476條定有
    明文。而本件受刑人住所地為臺北市○○區○○○路0段000號4樓
    ，有受刑人之個人基本資料查詢結果在卷可稽，是本院就本
    案有管轄權，合先敘明。
  ㈡受刑人前因犯妨害自由案件，經臺灣臺北地方法院於110年11
    月4日以110年度審簡字第1671號判決判處拘役20日，緩刑2
    年，並諭知受刑人：緩刑期內應付保護管束，並應於判決確
    定之日起6個月內，接受法治教育2場次，業於110年12月14
    日確定在案。嗣經臺灣臺北地方檢察署檢察官囑託聲請人即
    臺灣士林地方檢察署檢察官代為執行等情，有臺灣臺北地方
    法院110年度審簡字第1671號判決及臺灣高等法院被告前案
    紀錄表附卷可參，並經本院核閱執行卷宗無誤。
  ㈢受刑人於受有緩刑宣告之利益後，本應遵期履行該緩刑負擔
    ，然受刑人固於111年3月2日經受臺灣臺北地方檢察署囑託
    代為執行之臺灣士林地方檢察署檢察官通知到庭，並經執行
    科書記官當庭告知其應接受2次法治教育課程，惟嗣後經臺
    灣士林地方檢察署發函通知受刑人報到時間、地點，卻均未
    遵期報到接受法治教育；上開通知於6月24日送達受刑人戶
    籍地及受刑人向臺灣士林地方檢察署檢察官聲請離開受保護
    管束地聲請表所陳報之居所地（即臺北市○○區○○路0段000巷
    00號），皆因無人收受寄存於社子派出所、民族路派出所而
    生合法送達之效力，有111年3月2日執行筆錄、臺灣士林地
    方檢察署111年6月21日士檢卓梅111執護助37字第111903204
    6號函及送達證書可參（見本院111年度撤緩字第173號卷〈下
    稱本院卷〉第17頁、第45至47頁）。又臺灣士林地方檢察署
    多次以違反保護管束期間應遵守事項為由，寄發函文告誡，
    並告知下次應報到日期，及日後如再違誤，得撤銷緩刑等情
    ，惟受刑人均未遵期報到，此有臺灣士林地方檢察署111年5
    月16日士檢卓梅111執護助31字第1119025011號函、111年6
    月15日士檢卓梅111執護助31字第1119030298號函、111年7
    月6日士檢卓梅111執護助31字第1119035381號函、111年8月
    4日士檢卓梅111執護助31字第1119040988號函、111年9月2
    日士檢卓梅111執護助31字第1119046407號函、111年6 月21
    日士檢卓梅111執護命助37字第1119032046號函、111年7月1
    8日士檢卓梅111執護命助37字第1119037268號函、111年8月
    23日士檢卓梅111執護命助37字第1119044350號函、111年9
    月29日士檢卓梅111執護助31字第1119052439號函及送達證
    書等件在卷可稽（見本院卷第25至53頁），足認受刑人確有
    未依指定期限履行緩刑宣告負擔之情事。
  ㈣查受刑人之戶籍地自106年6月26日即設於臺北市○○區○○○路0
    段000號4樓，迄今均未變更，有受刑人之戶役政連結作業系
    統在卷可考（見本院卷第55頁），又士林地檢署曾囑警協尋
    ，經警查訪到受刑人本人，並查知受刑人每日皆回到上開居
    住地，有士林地方檢察署警局查訪表在卷為憑（見本院卷第
    24頁），是受刑人身體自由既未受拘束，卻無故未按期出席
    接受法治教育，更未向執行機關主動請假或提出任何說明，
    實難認其有何履行上開緩刑負擔之真意，是其無正當理由迄
    未履行前揭緩刑宣告之負擔，情節核屬重大，因認原宣告之
    緩刑難收其預期效果，而有執行刑罰之必要。是以，聲請意
    旨聲請撤銷受刑人前揭緩刑之宣告，要與刑法第75條之1 第
    1 項第4款規定意旨無違，應予准許。
四、依刑事訴訟法第476 條、刑法第75條之1 第1 項第4 款，裁
    定如主文。
中　　華　　民　　國　　111 　年　　11　　月　　28　　日
              刑事第一庭　　法  官  陳孟皇
以上正本證明與原本無異。
如不服本裁定應於送達後5日內向本院提出抗告狀。
因疫情而遲誤不變期間，得向法院聲請回復原狀。
                            書記官  張嫚凌
中　　華　　民　　國　　111 　年　　12　　月　　1 　　日